

CONTATO

- **(11)** 915546614
- lucas.timmy1@gmail.com
- contato.lucasazevedo1@gmail.com

FORMAÇÃO

Universidade Estácio - Sistema para internet 2020 - 2023

HABILIDADES

HTML 5 (intermediário)

CSS (Intermediário)

JavaScript (Intermediário)

React.js (Básico)

Node.Js (básico)

Vite (Básico)

TailWind CSS (Básico)

ChatGPT (Avançado)

Adobe Photoshop (básico)

ServiceNow (básico)

Jira (Básico)

PowerBI (Intermediário)

Python (básico)

Kali Linux (básico)

Microsoft Visio (básico)

Microsoft Sharepoint (Intermediário)

OWASP (Básico)

Redmine (Básico)

Office 365 (Intermediário)

Lucas Santos

github.com/azevedorar

SOBRE MIM

Tenho experiência como Desenvolvedor Front-end, Help-Desk como Técnico de TI e Analista em Segurança Digital.

Facilidade em aprender sobre qualquer coisa quando se trata de tecnologia. Em 2021 estagiei em Help Desk como suporte técnico na Telefônica, onde eu fazia os atendimentos via chamado remotamente. Utilizando o AnyDesk, TeamViewer, OCS Inventory, Redmine, Active Directory e Microsoft Office 365.

Em 2022 entrei para o mundo de Segurança Digital na VIVO, fui estagiário no começo do ano e em 4 meses ja fui efetivado para ajudar o time de Cloud e Arquitetura.

Com a equipe de Arquitetura eu ajudava a planejar novas seguranças e soluções para a empresa, tendo uma visão de riscos e vulnerabilidades para a segurança interna.

Atendia tambem chamados do ServiceNow juntamente com a equipe de TI, onde fazia a analise dos aplicativos e softwares que cada colaborador desejava utilizar. Mas para isso era feito uma pesquisa de vulnerabilidade, e certificados daquele aplicativo que era pedido.

Nesses dois anos fiz de tudo um pouco, era como uma carta coringa dentro da equipe.

IDIOMAS

Inglês, intermediário Espanhol, básico

EXPERIÊNCIA

Vivo (Telefonica Brasil)

atuei ajudando os times de Cloud e Arquitetura para me ambientar na área. tendo os conhecimentos basicos no Modelo CIS, Owasp, AWS, GCP (Google Cloud Platform), huawei cloud, Microsoft Azure.

Me juntei com a equipe de Arquitetura logo depois que fui efetivado do estágio, e eu apoiava quando se tratava de fazer uma pequisa geral sobre a arquitetura da empresa quando falamos de segurança da informação com ideias em zero trust.

Apos ter esse entedimento eu pegava a pesquisa que estava em andamento, juntamente com meus colegas de equipe e discutiamos o melhor modelo para implentarmos na empresa.

Com uma versão inicial dessa ideia, eu passava tudo que estava escrito para o desenho da arquitetura.

Depois de discussões, calls com outras equipes e areas, reuniões com aquelas empresas que queriamos contratar para nosso escopo de segurança, atualizando nossos documento. Precisavamos ter algo para chamar a atenção da diretoria, de outras áreas.

E então a minha frente era pegar essa informações (desenhos, documentos, pesquisas, ATA de reunições) e passar para uma wiki em um site interno que nossa equipe tinha como responsabilidade passar informações claras e aos poucos lançavamos páginas desses sites como fossem noticiais.

isso nos ajudavamos em bastante situações como de reuniões, quando uma outra gerencia vinha perguntar qual o sentido de implementar segurança Y ou Z. Nós mostravamos esse nosso site e convidamos eles para ler, e entender de uma forma mais rápidas e práticas.

Para outras pessoas entender essas informações de Segurança Digital que apresentavamos em nosso site.

Eu implementei o power Bl inserido numa página onde o usuário poderia navegar com fluídes no assunto, tendo elementos que podem ser clicaveis e com isso utilizei a lógica de programação com html, css e javascript.

Onde na minha eu tinha esse diferencial, pois eu vim dos estudos de front end e fui inserido nessa equipe onde a maioria vinha de lógica de programação backend e de negocios

E então o BI tinha bastante informações e exemplos vindo de gráficos interativos onde o próprio usuário poderia escolher seus exemplos baseado em ano, mês, Software, Aplicação, Zero Trust e etc.

Fui responsável em programar e postar conteúdos internos no site Wiki da empresa, onde eu pegava todos os materiais ja escritos por diversos colaboradores da equipe e fazia uma pesquisa de campo para postar.

Utilizando o Miscrosoft Confluence e Microsoft Sharepoint.

tambem utilizei do ServiceNow para atender chamados que tratavam de uma esteira de software, onde os colaboradores de toda a equipe de Segurança pediam a instação de algum software ou acesso.

Então a gente analisava o chamado, fazia testes de vulnerabilidade, pesquisava nor meio do NIST seus riscos e vulnerabilidade, checavamos os certificados do site

Por fim faziamos a aprovação, depois um "check final" o aplicativo era adicionado em nossa "central de softwares" interno da empresa e ali o colaborador podia fazer a instação.

Telefonica Educação Digital

Estagiário Help Desk TI (Fev 2021 - Fev 2022)

Criação e manutenção de usuários, computadores e grupos utilizando o Active Directory (AD).

Utilizando OCS Inventory para gerenciar computadores.

Instalação, configuração e manutenção de softwares da plataforma Office 365.

Atendimento de colaboradores através da ferramenta de tickets Redmine.

E manutenção de computadores via Teamviewer.

Phooto Brasil

Estagiário de TI (Jul 2018 - Dez 2018)

Fui designado para arrumar hardwares e softwares de máquinas e também configurando a rede interna da empresa

CURSOS E CERTIFICADOS

API DESIGN (API ACADEMY)

Carga horária: 150 horas Ano de conclusão: 2024 Link do Certificado: <u>DRIVE</u>

CyberSecurity (FIAP)

Carga horária: 120 horas Ano De conclusão: 2023 Link do certificado: <u>DRIVE</u>

LGPD (SENAI)

Carga horária: 4

Ano de conclusão: 2022 Link do Certificado: <u>Senai</u>

Cloud Fundamentals, Administration and Solution Architect (FIAP)

Carga horária: 80 horas Ano de conclusão: 2022 Link do Certificado: <u>DRIVE</u>